apertium-nob.proper-nob.dix
<pardef n="s_case\s_cp-both" c="cp-L and cp-R. Analyse only -s- in compounds, generate -s- if cp-L">
   <e>       <p><l>s</l>         <r></r></p><par n="cp-L"/></e>
   <e r="LR"><p><l>-</l>         <r><s n="cmp-split"/></r></p></e>
   <e>       <p><l></l>          <r></r></p><par n="cp-R-nosplit"/></e>
   <e>       <p><l>s</l>         <r><s n="gen"/></r></p><par n="cp-R"/></e>
</pardef>
<pardef n="s_case\me_cp-both" c="cp-L and cp-R. Analyse only -s- in compounds, generate -s- if cp-L">
   <e>       <p><l>me</l>         <r></r></p><par n="cp-L"/></e>
   <e r="LR"><p><l>-</l>         <r><s n="cmp-split"/></r></p></e>
   <e>       <p><l></l>          <r></r></p><par n="cp-R-nosplit"/></e>
   <e>       <p><l>s</l>         <r><s n="gen"/></r></p><par n="cp-R"/></e>
</pardef>
<pardef n="'_case\s\Ø_cp-both" c="As above, but with ' in the genitive case">
   <e>       <p><l>s</l>         <r></r></p><par n="cp-L"/></e>
   <e>       <p><l></l>          <r></r></p><par n="cp-R-nosplit"/></e>
   <e>       <p><l>’</l>         <r><s n="gen"/></r></p><par n="cp-R"/></e>
</pardef>

<pardef n="'_case\e_cp-both" c="cp-L and cp-R. Analyse only -e- in compounds, generate -e- if cp-L">
   <e>       <p><l>e</l>         <r></r></p><par n="cp-L"/></e>
   <e>       <p><l></l>          <r></r></p><par n="cp-R-nosplit"/></e>
   <e>       <p><l>’</l>         <r><s n="gen"/></r></p><par n="cp-R"/></e>
</pardef>

<pardef n="s_case\e\Ø_cp-both" c="cp-L and cp-R. Analyse -Ø- and -e- in compounds, generate -e- if cp-L">
   <e>       <p><l>e</l>         <r></r></p><par n="cp-L"/></e>
   <e r="LR"><p><l></l>         <r></r></p><par n="cp-L"/></e>
   <e>       <p><l></l>          <r></r></p><par n="cp-R-nosplit"/></e>
   <e>       <p><l>s</l>         <r><s n="gen"/></r></p><par n="cp-R"/></e>
</pardef>
<pardef n="s_case\Ø\e_cp-both" c="cp-L and cp-R. Analyse -e- and -Ø- in compounds, generate -Ø- if cp-L">
   <e r="LR"><p><l>e</l>         <r></r></p><par n="cp-L"/></e>
   <e>       <p><l></l>         <r></r></p><par n="cp-L"/></e>
   <e>       <p><l></l>          <r></r></p><par n="cp-R-nosplit"/></e>
   <e>       <p><l>s</l>         <r><s n="gen"/></r></p><par n="cp-R"/></e>
</pardef>
<pardef n="s_case\Ø_cp-both" c="cp-L and cp-R. Analyse only -Ø- in compounds, generate -Ø- if cp-L">
   <e>       <p><l></l>          <r></r></p><par n="cp-L"/></e>
   <e>       <p><l></l>          <r></r></p><par n="cp-R-nosplit"/></e>
   <e>       <p><l>s</l>         <r><s n="gen"/></r></p><par n="cp-R"/></e>
</pardef>
<pardef n="s_case\-_cp-both" c="cp-L and cp-R. Analyse only dash in compounds, generate dash if cp-L">
   <e>       <p><l>-</l>         <r></r></p><par n="cp-L-nodash"/></e>
   <e>       <p><l></l>          <r></r></p><par n="cp-R-nosplit"/></e>
   <e>       <p><l>s</l>         <r><s n="gen"/></r></p><par n="cp-R"/></e>
</pardef>
<pardef n="'s_case\-_cp-both" c="cp-L and cp-R. Analyse only dash in compounds, generate dash if cp-L">
   <e>       <p><l>-</l>         <r></r></p><par n="cp-L-nodash"/></e>
   <e>       <p><l></l>          <r></r></p><par n="cp-R-nosplit"/></e>
   <e>       <p><l>’s</l>         <r><s n="gen"/></r></p><par n="cp-R"/></e>
</pardef>
<pardef n="ens_case\Ø_cp-both" c="cp-L and cp-R. Analyse only -Ø- in compounds, generate -Ø- if cp-L">
   <e>       <p><l></l>          <r></r></p><par n="cp-L"/></e>
   <e>       <p><l></l>          <r></r></p><par n="cp-R-nosplit"/></e>
   <e>       <p><l>ens</l>       <r><s n="gen"/></r></p><par n="cp-R"/></e>
</pardef>
<pardef n="'_case\Ø_cp-both" c="As above, but with ' in the genitive case">
   <e>       <p><l></l>          <r></r></p><par n="cp-L"/></e>
   <e>       <p><l></l>          <r></r></p><par n="cp-R-nosplit"/></e>
   <e>       <p><l>’</l>         <r><s n="gen"/></r></p><par n="cp-R"/></e>
</pardef>
<pardef n="'_case\-_cp-both" c="As above, but with dash in compounds">
   <e>       <p><l>-</l>         <r></r></p><par n="cp-L-nodash"/></e>
   <e>       <p><l></l>          <r></r></p><par n="cp-R-nosplit"/></e>
   <e>       <p><l>’</l>         <r><s n="gen"/></r></p><par n="cp-R"/></e>
</pardef>

<!-- Genitive case endings -->
<!-- Pronouns always have a case tag (except where we use det+prn_pos system): -->
<pardef n="s_acc_case">
  <e>       <p><l></l>          <r><s n="acc"/></r></p></e>
  <e>       <p><l>s</l>         <r><s n="gen"/></r></p></e>
</pardef>
<pardef n="s_nom_case">
  <e>       <p><l></l>          <r><s n="nom"/></r></p></e>
  <e>       <p><l>s</l>         <r><s n="gen"/></r></p></e>
</pardef>
<pardef n="s_all_case">
  <e>       <p><l></l>          <r><s n="nom"/></r></p></e>
  <e>       <p><l></l>          <r><s n="acc"/></r></p></e>
  <e>       <p><l>s</l>         <r><s n="gen"/></r></p></e>
</pardef>
<!-- Nouns, determiners only have genitive case tag, otherwise unmarked: -->
<!-- (but nouns use "cp..._case" pardefs) -->
<pardef n="s_case">
  <e>       <p><l></l>          <r></r></p></e>
  <e>       <p><l>s</l>         <r><s n="gen"/></r></p></e>
</pardef>
<pardef n="'s_case">
  <e>       <p><l></l>          <r></r></p></e>
  <e>       <p><l>’s</l>        <r><s n="gen"/></r></p></e>
</pardef>
<pardef n="'_case">
  <e>       <p><l></l>          <r></r></p></e>
  <e>       <p><l>’</l>         <r><s n="gen"/></r></p></e>
</pardef>
<pardef n="RL_s_case">
  <e>       <p><l></l>          <r></r></p></e>
  <e r="RL"><p><l>s</l>         <r><s n="gen"/></r></p></e>
</pardef>

<pardef n="ned\only-L__n" c="little hack to avoid writing extra transfer rules for non-noun cmp-left-parts">
  <e>       <p><l></l>          <r><s n="n"/><s n="nt"/><s n="sp"/></r></p><par n="\Ø_cp-only-L"/></e>
</pardef>
<pardef n="ned\only-L-s__n" c="little hack to avoid writing extra transfer rules for non-noun cmp-left-parts">
  <e>       <p><l></l>          <r><s n="n"/><s n="nt"/><s n="sp"/></r></p><par n="\s_cp-only-L"/></e>
</pardef>
<pardef n="kommunal__n_cmp" c="little hack to avoid writing extra transfer rules for non-noun cmp-left-parts">
  <e>       <p><l></l>          <r><s n="n"/><s n="m"/><s n="sg"/><s n="ind"/></r></p><par n="cp-L"/></e>
  <e r="LR"><p><l>s</l>         <r><s n="n"/><s n="m"/><s n="sg"/><s n="ind"/></r></p><par n="cp-L"/></e>
</pardef>
<pardef n="8__n_cmp" c="little hack to avoid writing extra transfer rules for non-noun cmp-left-parts">
  <e>       <p><l>-</l>          <r><s n="n"/><s n="m"/><s n="sg"/><s n="ind"/></r></p><par n="cp-L-nodash"/></e>
</pardef>
<pardef n="sju__n_cmp" c="little hack to avoid writing extra transfer rules for non-noun cmp-left-parts">
  <e>       <p><l></l>          <r><s n="n"/><s n="m"/><s n="sg"/><s n="ind"/></r></p><par n="cp-L"/></e>
</pardef>


<pardef n="." c="For adding a sentence period after a lexical unit (without intervening space) separated by + as with compounds">
  <e>       <p><l>.</l> <r><j/>.<s n="sent"/><s n="clb"/><s n="remspc"/></r></p></e>
</pardef>

<pardef n="–" c="EN DASH, with an LR on HYPHEN MINUS and EM DASH">
  <e>                    <p><l>–</l><r>–</r></p></e>
  <e r="LR">             <p><l>-</l> <r>–</r></p></e>
  <e r="LR">             <p><l>—</l> <r>–</r></p></e>
</pardef>

<pardef n="A-Å.">
  <e>	<i>A.</i></e>
  <e>	<i>B.</i></e>
  <e>	<i>C.</i></e>
  <e>	<i>D.</i></e>
  <e>	<i>E.</i></e>
  <e>	<i>F.</i></e>
  <e>	<i>G.</i></e>
  <e>	<i>H.</i></e>
  <e>	<i>I.</i></e>
  <e>	<i>J.</i></e>
  <e>	<i>K.</i></e>
  <e>	<i>L.</i></e>
  <e>	<i>M.</i></e>
  <e>	<i>N.</i></e>
  <e>	<i>O.</i></e>
  <e>	<i>P.</i></e>
  <e>	<i>Q.</i></e>
  <e>	<i>R.</i></e>
  <e>	<i>S.</i></e>
  <e>	<i>T.</i></e>
  <e>	<i>U.</i></e>
  <e>	<i>V.</i></e>
  <e>	<i>W.</i></e>
  <e>	<i>X.</i></e>
  <e>	<i>Y.</i></e>
  <e>	<i>Z.</i></e>
  <e>	<i>Æ.</i></e>
  <e>	<i>Ø.</i></e>
  <e>	<i>Å.</i></e>
</pardef>

<e lm="PST.">	<i>PST</i><par n="Wikipedia__np"/> <par n="."/></e>
<e lm="Guitars – The Museum">	<i>Guitars<b/></i><par n="–"/><i><b/>The<b/>Museum</i><par n="Wikipedia__np"/></e>
<e lm="MA – Rusfri trafikk">	<i>MA<b/></i><par n="–"/><i><b/>Rusfri<b/>trafikk</i><par n="Wikipedia__np"/></e>
<e lm="Nav – arbeids- og velferdsetaten">	<i>Nav<b/></i><par n="–"/><i><b/>arbeids-<b/>og<b/>velferdsetaten</i><par n="Wikipedia__np"/></e>
<e lm="Kulturtanken – Den kulturelle skolesekken Norge">	<i>Kulturtanken<b/></i><par n="–"/><i><b/>Den<b/>kulturelle<b/>skolesekken<b/>Norge</i><par n="Wikipedia__np"/></e>
<e lm="Norges grønne fagskole – Vea">	<i>Norges<b/>grønne<b/>fagskole<b/></i><par n="–"/><i><b/>Vea</i><par n="Wikipedia__np"/></e>
<e lm="Distriktssenteret – kompetansesenter for distriktsutvikling"><i>Distriktssenteret<b/></i><par n="–"/><i><b/>kompetansesenter<b/>for<b/>distriktsutvikling</i><par n="Wikipedia__np"/></e>
<e lm="Gáldu – kompetansesenteret for urfolks rettigheter"><i>Gáldu<b/></i><par n="–"/><i><b/>kompetansesenteret<b/>for<b/>urfolks<b/>rettigheter</i><par n="Wikipedia__np"/></e>
<e lm="Direktoratet for IKT og fellestjenester i høyere utdanning og forskning – Unit"><i>Direktoratet<b/>for<b/>IKT<b/>og<b/>fellestjenester<b/>i<b/>høyere<b/>utdanning<b/>og<b/>forskning<b/></i><par n="–"/><i><b/>Unit</i><par n="Wikipedia__np"/></e>
<e lm="Statped – statlig spesialpedagogisk tjeneste"><i>Statped<b/></i><par n="–"/><i><b/>statlig<b/>spesialpedagogisk<b/>tjeneste</i><par n="Wikipedia__np"/></e>
<e lm="Vea – statens gartner- og blomsterdekoratørskole"><i>Vea<b/></i><par n="–"/><i><b/>statens<b/>gartner-<b/>og<b/>blomsterdekoratørskole</i><par n="Wikipedia__np"/></e>
<e lm="Siva – selskapet for industrivekst"><i>Siva<b/></i><par n="–"/><i><b/>selskapet<b/>for<b/>industrivekst</i><par n="Wikipedia__np"/></e>
<e lm="Høgskolen i Molde – vitenskapelig høgskole i logistikk"><i>Høgskolen<b/>i<b/>Molde<b/></i><par n="–"/><i><b/>vitenskapelig<b/>høgskole<b/>i<b/>logistikk</i><par n="Wikipedia__np"/></e>
<e lm="Oslomet – storbyuniversitetet"><i>Oslomet<b/></i><par n="–"/><i><b/>storbyuniversitetet</i><par n="Wikipedia__np"/></e>
<e lm="Universitetet i Tromsø – Norges arktiske universitet"><i>Universitetet<b/>i<b/>Tromsø<b/></i><par n="–"/><i><b/>Norges<b/>arktiske<b/>universitet</i><par n="Wikipedia__np"/></e>
<e lm="Senter for internasjonalisering av utdanning – SIU"><i>Senter<b/>for<b/>internasjonalisering<b/>av<b/>utdanning<b/></i><par n="–"/><i><b/>SIU</i><par n="Wikipedia__np"/></e>
